# 开票时间与实际履行义务时间存在差异的处理

提问人：17717865996 时间：2019-05-15 21:28:34
@chenyiwei 请教陈版及各位老师：
公司将厂房转租，每年租赁 20 万，租期从 2017 年 6 月 1 日开始。 2018年 6 月收到 2017 年 6 月 1 日至 2019 年 5 月 31 日的租赁 40 万，并且开票 40 万，将转租收入全部确认在 2018 年。
问题：我调整年初和年末的跨期收入时，需要同时调整其他业务收入和销项税吗？

回答人：chenyiwei
1 、涉及 2017 年度收入追溯调整前期报表，因为相关的纳税义务实际上在前期已经发生，故应同步追溯调整销项税额。
2 、涉及 2019 年度收入递延到后期确认租金收入，应按不含税金额递延，2018 年内因开票而已确认的纳税义务金额不再进行审计调整。